# 是否调整股权收购对价

提问人：yyqzy 时间：2021-09-14 19:04:00
2020 年 12 月 31 日，A公司收购C所持有B公司60%股权，转让对价 10 亿元（非经评估确认对价）。因B公司固定资产、存货、应收款存在减值，协议约定了两项不可撤销的补偿计划，（ 1 ）C公司将以持有的 5000 万股上市公司股票（股票 2 元/股），（ 2 ）C公司将协调有关方，将B所持账面价值 2000 万的工业用地更为住宅用地）。问：（ 1 ）针对该交易，是否将合并对价调整为， 10 亿元-1亿元（ 5000 万股， 2 元/股）-1亿元（假定住宅用地评估价与账面价值的差）=8亿元，并以 8 亿元与可辨认净资产的差计算商誉。（ 2 ）如 1 成立，两项补充计划是否可以确认为一项其他应收款（或其他项目）

回答人：chenyiwei
1 、计算商誉时，应将C公司在购买日拥有的全部可辨认资产、负债均纳入，不应剔除特定项目。
2 、针对主帖中提及的减值补偿、潜在土地变性升值收益等，可参考IFRS 3中“补偿资产”（indemnification asset）的规定处理，将其在满足条件的情况下确认一项补偿权资产，相应减少购买日可确认的商誉。由于补偿金额不确定，故更接近于一项以公允价值计量且其变动计入损益的金融资产，而不是其他应收款。